【裁判字號】    90,上易,1757
【裁判日期】    900704
【裁判案由】    贓物
【裁判全文】
臺灣高等法院臺中分院刑事判決                    九十年度上易字第一七五七號
    上  訴  人  臺灣臺中地方法院檢察署檢察官
    被      告  乙○○
右上訴人因被告乙○○贓物案件，不服臺灣臺中地方法院九十年度易字第一五六九號
，中華民國九十年七月四日第一審判決（起訴案號：臺灣臺中地方法院檢察署九十年
度偵字第七三０四號），提起上訴，本院判決如左：
      主  文
上訴駁回。
      事實及理由
一、本案經本院審理結果，認第一審判決認事用法均無不當，應予維持，並引用第一
    審判決書記載之證據及理由（如附件）。
二、上訴人以被告在警訊稱本案諾基亞牌八八五０手機係向「阿忠」購買，並未提及
    廖俊豪，在原審卻稱係向廖俊豪購買，是其所述尚有可疑之處而提起上訴，然訊
    據甲○○○行負責人蔡淑美在本院結證卷附購買行動電話手機之紀錄單屬真正，
    本案之二支手機分別係該行向案外人張志豪及廖家隆所購買，該行亦有賣出二支
    同類型之手機給廖俊豪，證人無法由行動電話之序號查出手機真正所有權人，有
    本院訊問筆錄可參，雖蔡淑美並未能確認伊賣給廖俊豪的手機即係本案手機，然
    前揭紀錄單上記載之手機序號與被告持有手機序號相同，有紀錄單及刑案報告表
    足稽，證人廖俊豪在原審亦結證扣案手機係伊向甲○○○行購得，再轉賣給被告
    ，則被告持有之手機係案外人賣與甲○○○行，再由被告輾轉買得已至可認定，
    雖被告在警訊原稱係向「阿忠」買得，而未表示向廖俊豪買得，然國人行事不以
    本名示人者，亦時有所聞，不能以此即否認本案其餘有利被告之事證，上訴人既
    未提出其他可認定被告犯贓物罪之積極事證，是本案上訴無理由，應予駁回。
三、據上論斷，應依刑事訴訟法第三百七十三條、第三百六十八條，判決如主文。
本案經檢察官丁○○到庭執行職務。
中      華      民      國      九十       年     十      月     三     日
                                臺灣高等法院臺中分院刑事第五庭
                                      審判長法  官  袁  從  楨
                                            法  官  郭  同  奇
                                            法  官  姚  勳  昌
右正本證明與原本無異。
不得上訴。
                                            書記官  陳  如  慧
中      華      民      國      九十       年     十      月     四     日
                                                                        Ｒ
臺灣臺中地方法院刑事判決                          九十年度易字第一五六九號
    公  訴  人  台灣台中地方法院檢察署檢察官
    被      告  乙○○  男十九歲（民國○○○年○月○○日生）
                        住台中縣大里市○○里○○路七五０號
                        身分證統一編號：Ｚ000000000號
右列被告因贓物等案件，經檢察官提起公訴（九十年度偵字第七三○四號），本院判
決如左：
    主  文
乙○○無罪。
    理  由
一、公訴意旨略以：被告乙○○明知諾基亞廠牌8850機型之行動電話一支，係來路不
    明之贓物（係丙○○於九十年三月五日十九時三十分許，在台中市○○路四二一
    號前遭不明人士竊取），竟於民國九十年三月十日十二時許，在台中市市○路附
    近之七期重劃區某建築工地內，向真實姓名、年籍不詳綽號「阿忠」之男子，以
    新台幣（下同）二萬元之代價買受上開行動電話手機及另支諾基亞廠牌8250機型
    之行動電話手機。嗣於九十年四月十四日二十二時十分許，在台中縣大里市○○
    路七五０號為警查獲，因認被告乙○○涉犯刑法第三百四十九條第一項之故買贓
    物罪嫌等語。
二、按犯罪事實，應依證據認定之，無證據不得推定其犯罪事實；又不能證明被告犯
    罪者，應諭知無罪之判決，刑事訴訟法第一百五十四條、第三百零一條第一項分
    別定有明文。又認定不利於被告之事實，須依積極證據，茍積極證據不足為不利
    於被告事實之認定時，即應為被告有利之認定，更不必有何有利之證據。且認定
    犯罪事實所憑之證據，無論係直接證據或間接證據，其為訴訟上之證明，須於通
    常一般之人均不致有所懷疑，而得確信其為真實之程度者，始得據為有罪之認定
    ，倘其證明尚未達到此一程度，而有合理之懷疑存在，復無其他調查途徑可尋，
    法院即應為無罪之判決，最高法院三十年上字第八一六號、七十六年台上字第四
    九八六號分別著有判例可資參照。
三、本件公訴人認被告乙○○涉犯上開贓物罪嫌，係以被告乙○○所購入之上開諾基
    亞廠牌8850機型之行動電話手機一支（序號000000000000000號
    ），乃係被害人丙○○於九十年三月五日十九時三十分許，在台中市○○路四二
    一號前遭不明人士所竊取，及被告乙○○係在台中市市○路附近之建築工地，向
    綽號「阿忠」之不詳姓名、年籍之男子買受等情，為其主要論據。惟訊之被告乙○○固坦承有於右揭時地購入(1)、諾基亞廠牌8850機型之行動電話手機（序號0
    00000000000000號）及(2)、諾基亞廠牌8250機型之行動電話手機
    （序號000000000000000號）各一支之情事，惟堅決否認有公訴
    人所指贓物犯行，並辯稱：伊係向證人廖俊豪購買上開諾基亞廠牌8850機型之行
    動電話手機，伊不知係屬贓物等語。經查，上開諾基亞廠牌8850機型之行動電話
    手機（序號000000000000000號）一支，乃係被害人丙○○於九
    十年三月五日所失竊而屬贓物一節，固據被害人丙○○於警訊中指述在卷，惟該
    支諾基亞廠牌8850機型之行動電話手機（序號000000000000000
    號）及另支諾基亞廠牌8250機型之行動電話手機（序號00000000000
    0000號），均係證人廖俊豪出售予被告乙○○一節，業經證人廖俊豪於本院
    審理中到庭結證屬實在卷，而證人廖俊豪所出售予被告乙○○之上開二支手機，
    復係證人廖俊豪向位於台中市○○路二○八號之「甲○○○行」所購入，有證人
    廖俊豪所庭提之收購紀錄影本一紙可資佐證，而行動電話手機本無從依其外觀或
    來源證件資以確認是否為來路不明之贓物，加以上開行動電話手機復係證人廖俊
    豪自出售同種商品之場所購入後再行轉售予被告乙○○，尚難僅以被告乙○○持
    有上開被害人丙○○所失竊之諾基亞廠牌8850機型之行動電話手機（序號000
    000000000000號）一支，遽認被告乙○○有故買贓物之犯行。另遍
    觀全卷，亦無被告乙○○所同時購入之另支諾基亞廠牌8250機型之行動電話手機
    （序號000000000000000號）亦屬贓物之證據，被告乙○○上開
    所辯，應可採信。此外，本院復查無其他積極證據，足資認定被告乙○○確有公
    訴人所指之故買贓物犯行，不能證明被告犯罪，依法應為被告乙○○無罪之諭知
    。
四、至證人廖俊豪所庭提收購紀錄影本上所記載出售被害人丙○○所失竊之諾基亞廠
    牌8850機型之行動電話手機（序號000000000000000號）予甲○○○行之「張志豪」（身分證統一編號：Ｚ000000000號、六十八年六
    月七日生、住台北縣板橋市○○路二七五巷五九號之一二樓）其人，所涉犯竊盜
    等罪嫌，應由檢察官另行偵辦，附此敘明。
據上論斷，應依刑事訴訟法第三百零一條第一項，判決如主文。
中      華      民      國    九十      年      七      月      四      日
                                臺灣臺中地方法院刑事第七庭
                                    法  官  林  宗  成
右正本證明與原本無異。
如不服本判決，應於送達後十日內向本院提出上訴狀（須附繕本），上訴於台灣高等
法院台中分院。
                                    書記官
中      華      民      國    九十      年      七      月      五      日


司法院資訊處製作；財團法人民間司法改革基金會備份。
